

Robert Hernández

GERENTE DE PROYECTOS TI

Las Acacias, Caracas. Estado Civil: Casado. Fecha Nac.: 14-02-1972.

CONTACTO

(58) 412-754.63.49

robhernandezvl@gmail.com

HABILIDADES

- · Comunicación asertiva
- Adaptabilidad
- Trabajo en equipo
- Innovación

EDUCACIÓN

- Global MBA en Economía Internacional Universidad Tecnológica del Norte de China en Beijing. (NCUT). 2013-2014
- Lic. en Administración de Empresas
 Universidad Santa María. 2003-2009
- TSU en Informática (Des. Software)
 IUTIRLA. 1992-1995
- Diplomado en Retail Management.
 CIAP-UCAB. 2022
- Diplomado en Marketing Digital.
 Instituto Internet. 2018

HABILIDADES TECNICAS

- HTML, CSS, Tailwind, JavaScript, Python
- Wordpress, Woo, PHP (Hooks, Plugins, Shortcodes, Filters & Actions), Child Themes, Custom Post Types.
- Dominios y Hostings, MySQL, MariaDB.
 Cloudflare & Firebase.
- AWS: EC2, Route53, S3, Facturación, VMs.
- · Control de Versiones con Github
- Scrum: Daily, Planning, Presupuestos, Historia de Usuario, Épicas. Jira. Monday.

ACERCA DE MÍ

Gerente de Proyectos de TI con más de 10 años de experiencia, enfocado en liderar equipos multidisciplinarios y gestionar proyectos de tecnología y comercio electrónico, desde la concepción hasta la entrega, utilizando metodologías ágiles y tradicionales.

EXPERIENCIA LABORAL

Gerente de Proyectos, Especialista eCommerce.

Kreative Dev Lab – Agencia Digital 2023-Actual

Supervisión del diseño, desarrollo e implementación de proyectos digitales para clientes de la agencia, con énfasis en comercio electrónico. (1) Wordpress: Woo, PHP (Hooks, Plugins, Shortcodes, Filters & Actions), Child Themes, Custom Post Types. (2) HTML, CSS, Tailwind, Boostrap, JavaScript, APIs. (3) MySQL, MariaDB. (4) Google Analitycs 4, GTM, SEO. Yoast. (5) Cloudflare.

Gerente de Desarrollo de Proyectos

Atenas Grupo Consultor 2022-2023

Líder de proyectos de TI, logré una reducción del 15% en OPEX mediante migraciones a la nube. Dirigí equipos multidisciplinarios en desarrollo de software, UX/UI y analítica, implementando tecnologías cloud. Mi experiencia abarca el conocimiento de las dinámicas del retail, incluyendo análisis de mercado y desempeño de productos. Python, Power BI, APIs, MySQL, SQL Server, Windows Server. Cloud: AWS, Firebase, Servidores dedicados (Bare Metal) y On-Premise.

Jefe de Canales Digitales (Ventas Online)

Tiendas Beco 2021-2022

Desarrollé estrategias comerciales para maximizar el tráfico e incrementar las ventas al 30% anual. Amplio conocimiento de los factores que determinan el éxito de un eCommerce: tráfico, tasa de conversión, ticket promedio, frecuencia de compra, LTV, surtido de productos, inventarios, etc. Supervisión de desarrollo del eCommerce en WP.